【裁判字號】    97,訴,585
【裁判日期】    970710
【裁判案由】    違反毒品危害防制條例
【裁判全文】
臺灣臺南地方法院刑事判決               97年度訴字第585號
公  訴  人  臺灣臺南地方法院檢察署檢察官
被      告  丙○○
                    （現羈押於臺灣臺南看守所）
選任辯護人  方文賢律師
上列被告因違反毒品危害防制條例等案件，經檢察官提起公訴（
97年度偵字第2532號），本院判決如下：
    主  文
丙○○販賣第一級毒品，共貳拾伍罪，各處如附表所示之主刑及
從刑。應執行有期徒刑拾年陸月，扣案之第一級毒品海洛因（驗
後淨重共計為零點伍玖伍公克）沒收銷燬；另扣案之分裝吸管貳
支、分裝夾鏈袋壹佰零伍個、及盛裝前揭毒品之外包裝袋參個均
沒收；販賣第一級毒品所得之財物共新臺幣壹萬伍仟元沒收，如
全部或一部不能沒收時，以其財產抵償之。
    事  實
一、丙○○前曾因施用毒品案件，經臺灣高雄地方法院判處有期
    徒刑7月確定，於民國96年2月15日入監，於96年3月11日縮
    刑期滿執行完畢，詎仍不知悔改，明知海洛因係屬毒品危害
    防制條例第2條第2項第1款所列管之第一級毒品，竟各基於
    販賣第一級毒品營利之犯意，分別於(一)95年10月初起，至96
    年10月間，使用以不知情之張清煌名義所申辦之0000000000
    號之行動電話門號作為與己○○所有之門號為0000000000號
    之行動電話聯絡之工具，分別相約在臺南縣歸仁鄉南保機場
    、一甲工業區、高鐵橋下、歸仁國中前、以及永康市太子廟
    等處附近見面後，將第一級毒品海洛因各1小包販賣予己○○，每次新台幣（下同）500元，共20次。(二)丙○○復分別
    於96年10月10日、同年月11日、97年1月7日、同年月8日、
    同年月9月，分別以上開0000000 000號、及另支以不知情之
    林瑋茹名義申辦之0000000000號行動電話門號，作為與庚○○所有門號為0000000000號行動電話聯絡之工具，分別相約
    在歸仁鄉○○路的「長榮駕訓班」、中山路一家「都會風情
    KTV」、歸仁鄉○○街○段之高鐵橋下等處見面後，將第一級
    毒品海洛因各1小包販賣予庚○○，每次均為1,000元，共5
    次。嗣於97年2月13日10時許，為警持搜索票在丙○○位於
    臺南縣永康市○○○街62巷1號B11號之租屋處查獲，並當場
    扣得丙○○所有之第一級毒品海洛因3小包（驗後淨重分別
    為0.124、0.332、0.139公克，共計為0.595公克）、分裝吸
    管2支、分裝夾鏈袋105個、已使用之注射針筒20支、殘渣袋
    46個、橡膠軟管1條（施用毒品部分另案偵辦）、以不知情
    之林俊德名義申辦之0000000000號SIM卡1張、上開00000000
    00號行動電話1支（含SIM卡1張）等物。
二、案經臺南縣警察局歸仁分局報請臺灣臺南地方法院檢察署檢
    察官偵查起訴。
    理  由
甲、關於證據能力之部分：
一、證人庚○○、丁○○、己○○等人於司法警察詢問時所為之
    陳述，係屬被告以外之人於審判外之言詞陳述，既經被告辯
    護人方面明示不同意採為證據之意思，依刑事訴訟法第159
    條第1項之規定，應認為不具證據能力。
二、上述經排除之證據以外之供述證據，既經被告及辯護人方面
    表示同意採為證據，且無事實顯示係公務員因違法蒐證所取
    得之證據，本院審酌該等供述證據作成時之情況，亦認為適
    於作為證據，依刑事訴訟法第159條之5第1項規定，應認為
    均有證據能力。
三、至於搜索扣押所得之扣案物品，亦乃被告及辯護人不爭執其
    證據能力者，且復無事實顯示係公務員因違法蒐證所取得之
    證據，本院審酌該些物證作成時之情況，亦認為適於作為證
    據，依前開法條規定，應認為均具有證據能力。
四、又被告所使用門號為0000000000號之行動電話監聽譯文，係
    依據臺灣臺南地方法院檢察署乙○瑞清監（續）字第1824號
    （監察期間自96年9月14日至96年10月12日）、第2016號（
    監察期間自96年10月12日至96年11月9日）等通訊監察書所
    製作。門號為0000000000號之行動電話監聽譯文，則係依據
    臺灣臺南地方法院96年聲監字第45號（監察期間自97年1月4
    日至97年2月1日）之通訊監察書所製作，均屬於依法定程序
    執行通訊監察所取得之派生證據，且經本院於準備及審理期
    日時依法提示予被告及辯護人表示意見時，被告及辯護人亦
    均不爭執監聽譯文內容之合法性及真正，則該監聽譯文自得
    採為本案認定犯罪事實之證據（最高法院95年度台上字第31
    28號判決意旨參照）。
乙、實體部分：
一、訊據被告對於其曾於上開時間，多次以其所有之手機與己○○、庚○○聯絡後，相約在臺南縣歸仁鄉等處見面後，並分
    別交付500元或1,000元之第一級毒品海洛各1小包因予己○○、庚○○等情，以及其中各約有2次，己○○、庚○○會
    當場再交付約10分之2左右的量（海洛因）給伊，供伊再放
    在事先準備好的香菸內吸食等情均不否認，並有被告所有之
    第一級毒品海洛因3小包（驗後淨重分別為0.124、0.332、
    0.139公克，共計為0.595公克）、分裝吸管2支、分裝夾鏈
    袋105個等物扣案可資佐證。惟被告辯稱伊只是幫庚○○、
    己○○購買毒品，沒有賺他們錢，並無營利之意圖，亦無賺
    取差價，故非屬於販賣云云。辯護意旨則補充：(一)己○○自
    稱於96年9月13日勒戒出所後便未再施用毒品，與起訴事實
    稱被告販賣毒品予己○○之時間到96年10月間，即有未合，
    故96年9月13日己○○勒戒出所後，是否仍有再向被告購買
    毒品，顯有矛盾。事實上，被告之前是與己○○共同出資，
    由己○○去購買毒品，後己○○失去購買毒品之管道，才改
    委託被告去購買毒品。(二)被告幫己○○、庚○○購買毒品，
    並未賺取任何利潤，應僅為轉讓毒品而已。(三)且本件於被告
    之住處及身上並未查扣大量之海洛因、電子磅秤及帳冊等販
    賣工具，故難僅憑證人之供述，而入被告於罪。(四)又被告於
    歸仁分局製作筆錄時有供出毒品來源為甲○○，倘認有罪，
    被告應得依毒品危害防制條例第17條之規定減輕其刑。故以
    下即就被告是否確有販賣第一級毒品海洛因予己○○、庚○○之部分分別析述之：
二、【己○○部分】：
（一）被告自承其與證人己○○相識，是其95年9月26日勒戒出
      所後認識之朋友，證人己○○自95年10月起至96年10月間
      止，均曾打電話給伊，約在臺南縣歸仁鄉南保機場、一甲
      工業區、高鐵橋下、歸仁國中前、以及永康市太子廟等處
      附近，並交付相當於500元或1,000元數量之海洛因各1小
      包予證人己○○，共20次等情，核與證人己○○於本院審
      理時具結後證述之情節大致相符。故被告確曾於上開時間
      、地點，陸續交付價值約500元或1,000元之第一級毒品海
      洛因予證人己○○，共20次之此部分事實，應堪認定。
（二）再查，被告前於本院羈押調查庭、及準備程序庭時，均坦
      承伊將海洛因交付予證人己○○時，其中約有2次，證人
      己○○會當場再交付約10分之2左右量的海洛因予伊，供
      伊再放在事先準備好的香菸內施用等情，此有上開筆錄2
      份在卷可稽，而證人己○○於本院審理時亦具結後證稱：
      有時候買來後伊沒吸食那麼多，伊知道被告需要的量大，
      所以會不太夠，有時就有些請被告等語（本院97年6月5日
      審理筆錄第31、37頁參見），亦足證明被告前揭會從中抽
      取部分的量以供自己施用之任意性供述乃與事證相符，亦
      得採信。故被告雖矢口否認有何營利之意圖，辯稱未賺取
      差價云云，然從被告上開抽取部分毒品以供自己施用之行
      為觀之，縱使被告確未賺取證人己○○的錢，然透過再從
      賣出之第一級毒品海洛因中抽取約10分之2左右量的回扣
      ，以省去自己需另外多花錢購買第一級毒品海洛因施用之
      費用，此自形同賺取相當於販賣價格10分之2之差價無疑
      。
（三）復查，證人己○○於偵查中具結後證稱：伊在95年底經朋
      友介紹跟被告買海洛因認識的，伊都是用伊的手機打電話
      給被告聯絡購買毒品，被告的電話都常常換，但要換手機
      前都會提前通知伊，從認識被告至今，前前後後陸續跟被
      告買了20次的海洛因，交易時，交易地點都是被告指定的
      ，交易地點並不確定，伊每次大概都跟被告買500或1,000
      元，地點都集中在歸仁鄉，但不固定，第1次是在95年10
      月間在歸仁鄉南保機場，伊跟被告買1,000元的海洛因，
      第2次是隔4、5天後，地點亦是在附近路邊，買了500元，
      大約隔4、5天，有時1個月，會跟被告買1次，但時間不固
      定，伊自96年8月3日至96年9月勒戒出所後，便再也沒有
      施用毒品等語（偵查卷第13至14頁參見）。其於偵訊時自
      始均未曾提及有與被告合資購買之情事，故證人己○○嗣
      後於本院審理時翻異前詞證稱：被告雖沒有工作、每天無
      所是事，但不會去計較錢，通常伊都是跟被告合買毒品，
      大多一人一半，但被告都會多拿一些給伊，伊從來沒有幫
      被告買過毒品，之前在警詢、偵訊中均未提到合資之事，
      是因伊牙齒痛，想趕快離開，且檢察官也沒有問云云。核
      與其前於偵查中之證述不符，亦與被告自己之供述（即被
      告稱其曾拜託證人己○○代購毒品部分）有所不符，故應
      屬事後為迴護被告所為之詞，要難憑信。
（四）再查：證人己○○於96年10月1日下午6時55分曾以其所有
      0000000000號之行動電話撥打電話予被告使用之00000000
      00號行動電話，詢問被告：「我朋友問說你們那有沒有『
      原裝進口的』」，此有通聯調閱查詢單1份在卷可稽（警
      卷第59頁參見），而被告於偵訊中亦自承：己○○問伊有
      無原裝進口的意思是要問伊有無品質較好之海洛因等語（
      偵查卷第23頁參見），且被告亦自始均坦承一直到96年10
      月間，伊持續有交付第一級毒品海洛因予證人己○○之事
      實，故可知證人己○○於96年10月間，確實仍有代友人或
      為自己向被告購買海洛因之行為無疑，故證人己○○自稱
      其於96年9月勒戒出所後已無施用海洛因之事顯非實在，
      本院認定被告販賣第一級毒品海洛因予證人己○○之時間
      至96年10月止，亦無矛盾之處，辯護人主張證人己○○此
      部分之證述與起訴之時間點有所矛盾，應非可採。綜上所
      述，此部分事證明確，被告上開犯行應堪認定。
三、【庚○○部分】：
（一）被告自承其與證人庚○○相識，是鄰居，證人庚○○並曾
      於96年10月10日20時13分、96年10月11日21時6分、97年1
      月7日15時07分、97年1月8日上午11時34分、97年1月9日
      下午5時52分許，分別打電話給伊，約定在歸仁鄉○○路
      的「長榮駕訓班」、中山路「都會風情KTV」、文化街3段
      之高鐵橋下，伊每次並有交付約1,000元數量之海洛因予
      證人庚○○等情，此核與證人庚○○於偵訊及本院審理時
      具結後證述之情節大致相同，此外，證人庚○○所有之00
      00000000號行動電話門號，與被告使用之0000000000號、
      0000000000號2支行動電話門號，確實於上揭5時間內，均
      有通聯之紀錄，此亦有通聯調閱查詢單1份在卷可稽（警
      卷第75至76頁參見），故被告確曾於上開時間、地點，陸
      續交付價值約1,000元之第一級毒品海洛因予證人庚○○
      ，共5次之此部分事實，亦堪認定。
（二）被告雖亦矢口否認有何營利之意圖，辯稱未賺取差價云云
      ，然其於本院羈押調查庭、及準備程序庭時，均已坦承伊
      將1,000元左右數量之第一級毒品海洛因交付予證人庚○○時，其中約有2次，證人庚○○會當場再交付約10分之2
      左右數量的第一級毒品海洛因予伊，供伊放在事先準備好
      的香菸內施用等情，此有上開筆錄2份在卷可稽，故被告
      縱使未賺取證人庚○○的錢，然透過從賣出之第一級毒品
      海洛因內再抽取約10分之2左右量供自己施用，以省去自
      己需多花錢買海洛因施用之費用，此自形同賺取相當於販
      賣價格10分之2之差價無疑。再查：證人庚○○與被告乃
      自96年間搬家後才認識之鄰居，平日並無特殊之情誼，此
      被告之供述與證人庚○○之證述均屬相符，故被告倘非為
      從販賣予證人庚○○之第一級毒品海洛因中抽取小部分數
      量供自己施用以獲取免費吸用之利益，何以普通鄰居關係
      之證人庚○○向被告電話稱需要毒品時，被告即須浪費自
      己之時間、力氣、油錢，並須因此承擔遭警查獲之風險地
      去幫證人庚○○無償取得毒品？此自與一般常情不合，故
      被告應確有賺取差價之營利意圖無疑。
（三）復查，證人庚○○於偵查中具結後證稱：伊與被告住在附
      近，認識1、2年，伊都是打電話給被告聯絡購買毒品，被
      告的電話有好幾支，被告都會告訴伊電話號碼。96年10月
      10日20時13分許，伊打電話給被告表示要「1千」是要跟
      被告買1,000元的海洛因，被告都是自己一人開車出來與
      伊交易等語（偵訊卷第8至9頁參見），故其於偵訊時亦從
      未提及曾與被告合資購買後再加以平分之情事，故證人庚○○嗣於本院審理時翻異前詞證稱：伊都是與被告合買，
      伊不知道被告確實出多少錢，但伊錢先交給被告後，被告
      買回來後是當面分，有時候是一人一半，被告沒有賺伊的
      錢，也沒有賺伊的毒品，伊不記得被告是否會再將毒品分
      一些回去云云，既與其前於偵查中之證述不符，與被告自
      己之供述（即會再從中分一些毒品回去施用之部分）亦不
      相符，顯係事後為迴護被告所為之不實證詞，無可採信。
      故此部分亦屬事證明確，被告上開犯行應堪予認定。
四、論罪科刑：
  (一)核被告所為，係犯毒品危害防制條例第4條第1項之販賣第一
    級毒品罪共25次。被告於販賣前後持有第一級毒品海洛因之
    低度行為，均為其販賣之高度行為所吸收，均不另論罪。
  (二)又被告前開所犯各罪間，因犯意個別，行為殊異，均應予以
    分論併罰，檢察官原起訴意旨認被告多次販賣第一級毒品之
    行為，具有反覆性及延續性之本質，故應屬於集合犯之包括
    一罪，理論上雖非無據，然為現行實務見解所不採（參見最
    高法院96年度第9次刑庭會議決議），亦併此敘明。
  (三)再查，被告前曾因施用毒品案件，經臺灣高雄地方法院判處
    有期徒刑7月確定，於96年2月15日入監，於96年3月11日縮
    刑期滿執行完畢，此有臺灣高等法院被告前案紀錄表1份附
    卷足憑，故被告於受有期徒刑執行完畢後，5年內故意再犯
    本件附表編號第20至25號所示之有期徒刑以上之罪之部分（
    依最有利於被告之方式計算，含販賣予庚○○5次及販賣予
    己○○1次之部分），依刑法第47條第1項規定，均為累犯，
    應依法加重其刑。
  (四)再查，被告因違反毒品危害防制條例第4條第1項之規定為警
    查獲時，當場即供出毒品來源為甲○○，並因而破獲而移送
    臺灣臺南地方法院檢察署偵辦，此有臺南縣警察局歸仁分局
    97年4月25日函附之刑事案件報告書，及臺灣臺南地方法院
    檢察署97年度偵字第3631號偵查卷宗影本1份在卷可稽，應
    堪信為真實，爰依同法第17條之規定，減輕其刑。
  (五)又被告雖有上開販賣第一級毒品之犯行，然觀之被告每次販
    賣第一級毒品之金額，均為500或1千元，未若一般中、大盤
    者動輒上數萬元之暴利。再者，被告自己亦身染毒癮，於95
    年7月27日至95年9月13日亦曾經法院裁定送觀察、勒戒處分
    ，此有臺灣高等法院被告前案紀錄表1件在卷可參，故其為
    供自己吸毒，鋌而走險，以毒養毒，亦不若己身非遭毒害之
    人，卻專為牟利而販賣毒品，危害國民身心健康之毒梟惡性
    重大，且其於警詢時即提供其毒品上游來源供警追查，於審
    理時復已坦承客觀之犯行，非無悔意，是其犯罪情狀在客觀
    上足以引起一般人之同情，情節尚堪憫恕，倘處以法定最低
    刑度，仍不免過苛，且無從與前開毒梟之惡行有所區隔，爰
    依刑法第59條規定，各酌減其刑，並遞減之，累犯部分並均
    先加後遞減之。
  (六)爰審酌被告明知海洛因係屬第一級毒品，卻為貪圖不法利益
    而販賣他人施用，不僅危害社會治安，並嚴重戕害國民身心
    健康，惟念及被告年紀甚輕、前除施用毒品曾受觀察、勒戒
    、及判刑有期徒刑7月之前科外，尚無其他犯罪紀錄，此有
    臺灣高等法院被告前案紀錄表在卷可參，並考量被告販賣之
    對象人數、時間長短、次數多寡，及其因犯罪所得之利益，
    暨被告犯後態度，及其於警詢時即有積極提供毒品上游來源
    等一切情狀，各量處如主文所示之刑，並定其應執行之刑。
  (七)又原檢察官於起訴書中已具體請求法院判處被告有期徒刑16
    年，雖已隱含希望法院依刑法第59條酌減其刑之意涵，然又
    未及考量被告尚得另依毒品危害防制條例第17條規定予以減
    刑之情形，是仍嫌過重，亦附此敘明。
五、沒收：
  (一)按查獲之海洛因係第一級毒品，不問屬於犯人與否，應沒收
    銷燬之，此毒品危害防制條例第2條第2項第1款、第18條第1
    項前段分別定有明文。故本件扣案之第一級毒品海洛因（驗
    後淨重分別為0.124、0.332、0.139公克，共計為0.595公克
    ），有高雄市立凱旋醫院97年3月25日濫用藥物成品檢驗鑑
    定書1份在卷可稽（偵查卷第55頁參見），應依前揭之規定
    ，宣告沒收併銷燬之。
  (二)次按供販賣毒品所用之物，應依毒品危害防制條例第19條第
    1 項規定沒收，固為刑法之特別規定，採義務沒收主義，但
    上開法條既無「不問屬於犯人與否，沒收之」之規定，仍應
    以該物品屬於犯人所有者為限，始應予以沒收（最高法院95
    年度台上字第104、305號判決意旨參照）。故本件扣案之分
    裝吸管2支、分裝夾鏈袋105個、及盛裝前揭毒品之外包裝袋
    3個（與前揭送驗之毒品尚未達黏結而不可析離之程度）等
    物，均為被告所有，供其犯本件販賣第一級毒品所用之財物
    ，既已如前述，爰依毒品危害防制條例第19條第1項規定宣
    告沒收，又該些物品既均經扣案，即無全部或一部不能沒收
    之問題，自勿庸併宣告追徵價額或以財產抵償（最高法院93
    年度台上字第5468號判決可資參照）。
  (三)再按毒品危害防制條例第19條第1項規定所稱「追徵其價額
    」者，必限於所沒收之物，為金錢以外其他財物而無法沒收
    時，始應追徵其價額，使其繳納與原物相當價額。如所得財
    物為金錢而無法沒收時，應以其財產抵償之，而不發生追徵
    價額問題（最高法院93年度台上字第1218、2670、2743號等
    判決意旨參照）。經查被告自95年10月間至96年10月間，
    販賣第一級毒品予己○○既遂共20次，依最有利於被告之事
    實認定原則認定為每次500元，所得之財物金額為1萬元（50
    0*20）；自96年10月10日至97年1月9日，販賣第一級毒品
    予庚○○既遂共5次，每次1千元，所得之財物共計為5千元
    （1,000*5），雖均未扣案，仍應依毒品危害防制條例第19
    條第1項之規定宣告沒收，如全部或一部不能沒收時，以其
    財產抵償之。
  (四)至於扣案之0000000000號門號之SIM卡1張、門號為00000000
    00號之行動電話1支（含SIM卡1張），雖均為被告持有使用
    中，以及另支未扣案之0000000000號門號之SIM卡1張，雖是
    供被告販賣第一級毒品所用之物，然因申辦名義人分別係林
    俊德、林瑋茹、張清煌（警卷第38、46、22頁之行動電話使
    用資料參見），而非被告，故尚難認是被告所有之物，至另
    扣案之已使用過之注射針筒20支、殘渣袋46個、橡膠軟管1
    條等物，雖為被告所有，惟並無積極證據證明係供被告犯
    本件販賣第一級毒品所用或所得之物，又非違禁物品，爰均
    不另宣告沒收，併此敘明。
六、不另為無罪之諭知部分：
  (一)公訴意旨另以：被告又曾於96年11月12日21時、96年11月13
    日10時、96年11月14日21時、96年11月17日8時許，在臺南
    縣歸仁鄉「歸仁國中」前、大廟村「大人廟」附近等處，先
    後各販賣1,000元之海洛因予丁○○，共4次等情，因認被告
    此部分所為亦另涉犯販賣第一級毒品罪嫌。
  (二)然按犯罪事實應依證據認定之，無證據不得認定犯罪事實，
    不能證明被告犯罪者，應諭知無罪之判決，刑事訴訟法第
    154條第2項、第301條第1項分別定有明文。又事實之認定，
    應憑證據，如未能發現相當證據，或證據不足以證明，自不
    能以推測或擬制之方法，以為裁判基礎。而認定不利於被告
    之事實，須依積極證據，茍積極證據不足為不利於被告事實
    之認定時，即應為有利於被告之認定，更不必有何有利之證
    據。另按施用或持有毒品者所稱其向某人買受毒品之指證，
    不得作為有罪判決之唯一證據，仍須調查其他必要之證據，
    況施用或持有毒品者，其供出毒品來源因而破獲者，得減輕
    其刑，毒品危害防制條例第17條均定有明文，則為避免施用
    毒品之人為邀此減刑寬典，而故為虛偽陳述嫁禍他人之危險
    ，應有以補強證據，擔保其真實性，以限制其自白或供述證
    據價值之必要（最高法院95年度臺上字第5737號、第6706號
    判決意旨參照）。
  (三)本件檢察官起訴此部分之犯行，無非係以證人丁○○於警、
    偵訊時之證述，以及監聽譯文作為主要論據。然訊據被告堅
    決否認其曾販賣第一級毒品海洛因予丁○○之情事，辯稱：
    伊並不認識丁○○等語。
  (四)經查：前於警詢及偵訊時，證人丁○○均為單獨接受訊問，
    未曾與被告同庭並加以指認，此有證人丁○○之警詢及偵訊
    筆錄可稽。嗣於本院審理時，證人丁○○則具結證稱：伊是
    透過一位一起施用毒品，真實姓名、年籍不詳之女子拿伊的
    手機撥打「阿祥」的電話，向其購買第一級毒品海洛因，再
    約在某處，而伊和該女子會一同騎機車前往，到現場時「阿
    祥」通常都坐在汽車內，伊將錢交給該女性友人，該女性友
    人將錢拿給「阿祥」後，再將毒品轉交給伊，通常「阿祥」
    的車窗搖下來，拿了就走，該女子與「阿祥」什麼關係、「
    阿祥」有無賺錢，伊均不知道。嗣再經公訴檢察官行交互詰
    問時命證人丁○○當庭確認購買毒品之對象「阿祥」是否確
    為在庭之被告時，證人丁○○則證稱：他看到的「阿祥」比
    較白，伊不敢百分之百說是，因伊只有看過幾次，又過了那
    麼多月（本院97年6月5日審理筆錄第44至51頁參見）。
  (五)再查：檢察官所提出之通訊監聽譯文內容中，於96年11月14
    日14時6分、同日21時20分、96年11月17日8時29分，證人丁○○所用之行動電話門號0000000000號使用者確為「女性」
    之聲音，而非男性之聲音，此亦有通聯調閱查詢單1份在卷
    可稽（警卷第130、131頁參見），可見證人丁○○於審理中
    證述都是透過一女性友人拿伊手機出面與「阿祥」之人聯絡
    等證詞，尚非無據，應可採信。然被告證稱其手機有時候尚
    會借予他人使用，而證人丁○○證稱其所購買毒品之對象「
    阿祥」之手機門號雖確實為被告所使用之手機門號，然因證
    人丁○○乃係透過真實姓名、年籍不詳之女子以電話與「阿
    祥」聯繫，而非本人親自與「阿祥」聯繫，伊又無法確認透
    過該女子轉交毒品之人是否確為當庭之被告，故被告是否果
    有販賣第一級毒品予證人丁○○，已非無疑，此外，復查無
    其他任何積極具體之事證足資證明被告認識證人丁○○且有
    販賣第一級毒品海洛因予證人丁○○之事實，是基於無罪推
    定之刑事證據法原則，被告此部分之犯行尚屬無法證明，惟
    原檢察官起訴時即認被告此部分之犯行，與前揭論罪科刑之
    部分，係屬集合犯之法律關係，故該部分自應不另為無罪之
    諭知。
七、據上論斷，應依刑事訴訟法第299條第1項前段，毒品危害防
    制條例第4條第1項、第17條、第18條第1項前段、第19條第1
    項，刑法第11條前段、第59條、第47條第1項、第51條第5款
    ，判決如主文。
本案經檢察官戊○○到庭執行職務
中    華    民    國    97    年    7     月    10    日
                  刑事第十庭  審判長法  官  陳欽賢
                                    法  官  陳賢德
                                    法  官  林臻嫺
以上正本證明與原本無異。
如不服本判決應於收受本判決後10日內向本院提出上訴書狀，並
應敘述具體理由。如未敘述上訴理由者，應於上訴期間屆滿後20
日內向本院補提理由書狀（均須按他造當事人之人數附繕本）「
切勿逕送上級法院」。
                                    書記官  許悉愛
中    華    民    國    97    年    7     月    10    日
附錄法條
毒品危害防制條例第4條第1項
製造、運輸、販賣第一級毒品者，處死刑或無期徒刑；處無期徒
刑者，得併科新臺幣1千萬元以下罰金。
附表
┌─┬───────────┬───────────┬───────────┐
│  │      事實            │主刑                  │          從刑        │
├─┼───────────┼───────────┼───────────┤
│1 │於95年10月間至96年2月 │丙○○販賣第一級毒品，│扣案之第一級毒品海洛因│
│  │14日（被告入監服刑前）│處有期徒刑捌年。      │（驗後淨重共計零點伍玖│
│  │之某日，販賣第一級毒品│                      │伍公克）沒收銷燬；另分│
│  │海洛因予己○○1次，500│                      │裝吸管貳支、分裝夾鏈袋│
│  │元。                  │                      │壹佰零伍個、及盛裝前揭│
│  │                      │                      │毒品之外包裝袋參個均沒│
│  │                      │                      │收；販賣第一級毒品所得│
│  │                      │                      │之財物新臺幣伍佰元沒收│
│  │                      │                      │，如全部或一部不能沒收│
│  │                      │                      │時，以其財產抵償之。  │
├─┼───────────┼───────────┼───────────┤
│2 │同上                  │同上                  │同上                  │
├─┼───────────┼───────────┼───────────┤
│3 │同上                  │同上                  │同上                  │
├─┼───────────┼───────────┼───────────┤
│4 │同上                  │同上                  │同上                  │
├─┼───────────┼───────────┼───────────┤
│5 │同上                  │同上                  │同上                  │
├─┼───────────┼───────────┼───────────┤
│6 │同上                  │同上                  │同上                  │
├─┼───────────┼───────────┼───────────┤
│7 │同上                  │同上                  │同上                  │
├─┼───────────┼───────────┼───────────┤
│8 │同上                  │同上                  │同上                  │
├─┼───────────┼───────────┼───────────┤
│9 │同上                  │同上                  │同上                  │
├─┼───────────┼───────────┼───────────┤
│10│同上                  │同上                  │同上                  │
├─┼───────────┼───────────┼───────────┤
│11│同上                  │同上                  │同上                  │
├─┼───────────┼───────────┼───────────┤
│12│同上                  │同上                  │同上                  │
├─┼───────────┼───────────┼───────────┤
│13│同上                  │同上                  │同上                  │
├─┼───────────┼───────────┼───────────┤
│14│同上                  │同上                  │同上                  │
├─┼───────────┼───────────┼───────────┤
│15│同上                  │同上                  │同上                  │
├─┼───────────┼───────────┼───────────┤
│16│同上                  │同上                  │同上                  │
├─┼───────────┼───────────┼───────────┤
│17│同上                  │同上                  │同上                  │
├─┼───────────┼───────────┼───────────┤
│18│同上                  │同上                  │同上                  │
├─┼───────────┼───────────┼───────────┤
│19│同上                  │同上                  │同上                  │
├─┼───────────┼───────────┼───────────┤
│20│96年3月12日（被告入監 │丙○○販賣第一級毒品，│扣案之第一級毒品海洛因│
│  │服刑後）至同年10月間之│累犯，處有期徒刑捌年貳│（驗後淨重共計零點伍玖│
│  │某日，販賣第一級毒品海│月。                  │伍公克）沒收銷燬；另分│
│  │洛因予己○○1次，500元│                      │裝吸管貳支、分裝夾鏈袋│
│  │。                    │                      │壹佰零伍個、及盛裝前揭│
│  │                      │                      │毒品之外包裝袋參個均沒│
│  │                      │                      │收；販賣第一級毒品所得│
│  │                      │                      │之財物新臺幣伍佰元沒收│
│  │                      │                      │，如全部或一部不能沒收│
│  │                      │                      │時，以其財產抵償之。  │
├─┼───────────┼───────────┼───────────┤
│21│96年10月10日，販賣第一│丙○○販賣第一級毒品，│扣案之第一級毒品海洛因│
│  │級毒品海洛因予庚○○1 │累犯，處有期徒刑捌年貳│（驗後淨重共計零點伍玖│
│  │次，1000元。          │月。                  │伍公克）沒收銷燬；另分│
│  │                      │                      │裝吸管貳支、分裝夾鏈袋│
│  │                      │                      │壹佰零伍個、及盛裝前揭│
│  │                      │                      │毒品之外包裝袋參個均沒│
│  │                      │                      │收；販賣第一級毒品所得│
│  │                      │                      │之財物新臺幣壹仟元沒收│
│  │                      │                      │，如全部或一部不能沒收│
│  │                      │                      │時，以其財產抵償之。  │
├─┼───────────┼───────────┼───────────┤
│22│96年10月11日，販賣第一│同上                  │同上                  │
│  │級毒品海洛因予庚○○1 │                      │                      │
│  │次，1000元。          │                      │                      │
├─┼───────────┼───────────┼───────────┤
│23│97年1月7日，販賣第一級│同上                  │同上                  │
│  │毒品海洛因予庚○○1次 │                      │                      │
│  │，1000元。            │                      │                      │
├─┼───────────┼───────────┼───────────┤
│24│97年1月8日，販賣第一級│同上                  │同上                  │
│  │毒品海洛因予庚○○1次 │                      │                      │
│  │，1000元。            │                      │                      │
├─┼───────────┼───────────┼───────────┤
│25│97年1月9日，販賣第一級│同上                  │同上                  │
│  │毒品海洛因予庚○○1次 │                      │                      │
│  │，1000元。            │                      │                      │
└─┴───────────┴───────────┴───────────┘


司法院資訊處製作；財團法人民間司法改革基金會備份。
